臺灣桃園地方法院民事裁定　九十一年度小上字第二二號
　　上　訴　人
　　　　　　　　甲○○
　　法定代理人　王如泰
　　訴訟代理人　周獻裕
右當事人間請求給付買賣價金事件，上訴人對於中華民國九十一年四月九日本院中壢
簡易庭九十一年壢小字第一七七號第一審判決提起上訴，本院裁定如左：
    主  　　文
上訴及免予假執行之聲請均駁回。
第二審訴訟費用新台幣玖佰壹拾貳元由上訴人負擔。
    理  　　由
一、上訴意旨略以：本件被上訴人之主張均與事實不符，上訴人與被上訴人間之買賣
    契約關係早已經上訴人發函通知合法解除。上訴人係於民國（下同）九十年一月
    三日透過被上訴人公司之輔導老師唐麗娟與被上訴人訂立買賣契約，向被上訴人
    購買由其所出版之卞老師基礎英語及光筆機學習系列等教材，價金共計新台幣（
    下同）八萬七千二百元整，上訴人則已分期支付價金合計四萬零二百元予被上訴
    人。上訴人之所以與被上訴人訂約購買系爭教材，係因被上訴人公司告知該教材
    可與學校課程相配合，且從國小以至於國中之課程均可適用，因之，上訴人方始
    決定購買；然上訴人購買之後，卻發現該教材與目前國小及國中之課程均有所不
    同，無法達致當初購買該教材係為能與學校課程相配合之預期目的，故上訴人即
    多次與被上訴人公司聯絡，希冀被上訴人能出面以期合理解決本件爭議，惟被上
    訴人公司卻無善意回應，故此，上訴人乃於九十年十一月六日委請律師代為發函
    予被上訴人公司及其輔導老師唐麗娟，自該日起解除雙方間之前開買賣契約，並
    請被上訴人公司返還所受領之買賣價金四萬零二百元。上訴人因所購買之系爭教
    材內容與目前國小及國中之教學課程內容均有所不同而無法配合，未能達致購買
    該教材係為能與學校課程相配合之契約預期效用，故而發函通知被上訴人依民法
    第三百五十四條、第三百五十九條規定行使解除契約之權利。則該買賣契約即因
    上訴人解除契約之意思表示通知於上訴人時已宣告解除。該契約既經解除，當事
    人雙方即負有回復原狀之義務，即被上訴人應返還上訴人其所受領之價金四萬零
    二百元，從而被上訴人不返還其所受領之價金四萬零二百元，反而無理起訴請求
    上訴人給付其所謂尚積欠買賣價金五萬一千七百元及利息，即明顯無理由。原審
    未察該買賣契約業經解除，仍認上訴人應支付該筆買賣價金，即有所違誤等語。
    並提出被上訴人公司輔導老師唐麗娟之名片影本一紙、律師函影本一件以及郵局
    掛號郵件收件回執影本二件為證。
二、按對於小額程序之第一審裁判之上訴或抗告，非以其違背法令為理由，不得為之
    ，民事訴訟法第四百三十六條之二十四第二項定有明文。次依民事訴訟法第四百
    三十六條之二十八規定：「當事人於第二審程序不得提出新攻擊或防禦方法。但
    因原法院違背法令致未能提出者，不在此限。」又所謂違背法令，依同法第四百
    三十六條之三十二第二項準用同法第四百六十八條、第四百六十九條第一款至第
    五款之規定，係指判決不適用法規或適用不當，以及(一)判決法院之組織不合法、
    (二)依法律或裁判應迴避之推事參與裁判者、(三)法院於權限之有無辨別不當或違背
    專屬管轄之規定者、(四)當事人於訴訟未經合法代理者、(五)違背言詞辯論公開之規
    定者而言。又關於小額訴訟程序之上訴，依民事訴訟法第四百三十六條之二十五
    規定，上訴狀內應記載上訴理由，表明下列二款事項：(一)原判決所違背之法令及
    其具體內容。(二)依訴訟資料可認為原判決有違背法令之具體事實。亦即，上訴人
    應於上訴狀內對於原判決有違背法令之事實有具體之指摘，並揭示該法規之條項
    或內容，若係成文法以外之法則，亦應揭示該法則之旨趣，倘為司法院之解釋或
    最高法院之判例，則應揭示該判解之字號或其內容，上訴狀內如未依此項方法表
    明者，即難認為上訴人已對於原判決違背法令有具體之指摘，其上訴自難認為合
    法。經查，本件上訴意旨略以本件被上訴人之主張均與事實不符，上訴人與被上
    訴間之該買賣契約關係早已經上訴人發函通知合法解除等語，乃係以事實問題為
    上訴理由，又上訴人主張已發函通知被上訴人，依民法第三百五十四條、第三百
    五十九條規定行使解除契約之權利，並提出被上訴人公司輔導老師唐麗娟之名片
    影本一紙、律師函影本一件及郵局掛號郵件收件回執影本二件為證，則係提出新
    攻擊或防禦方法，惟因上訴人既未就原審取捨證據或認定事實有何違背法令之處
　　為具體之指摘，且未明白指出原審判決違背何一法令，依前揭規定，上訴人即不
    得於第二審程序中提出新攻擊或防禦方法。本件綜據上述，因上訴人乃係以事實
    爭執問題為上訴理由，並非係因原審判決有何不適用法規或適用不當而上訴，故
    不合於上揭民事訴訟法第四百三十六條之二十四第二項規定，其上訴即難認合法
    ，應予駁回。而上訴人之上訴，既經駁回，其請求宣告供擔保免予假執行之聲請
    ，亦已失所附麗，自應併予駁回之。
三、末查，法院為訴訟費用之裁判時，應確定其費用額，民事訴訟法第四百三十六條
    之三十二準用第四百三十六條之十九第一項定有明文。查本件上訴人應負擔之第
    二審訴訟費用確定為九百十二元（詳如後附計算書），爰裁定如主文第二項所示
    。
四、依民事訴訟法第四百三十六條之三十二第一項、第二項、第四百四十四條第一項
    前段、第四百三十六條之十九第一項、第九十五條、第七十八條，裁定如主文。
中　　　華　　　民　　　國　　九十一　　年　　　九　　　月　　二十三　　日
                                    臺灣桃園地方法院民事第二庭
~B審判長法官　邱瑞祥
~B　　　法官　張明儀
~B　　　法官　呂仲玉
右正本證明與原本無異。
本裁定不得抗告。
中　　　華　　　民　　　國　　九十一　　年　　　九　　　月　　二十五　　日
~B法院書記官　楊惠如
~T40
~F0
┌──────────────────────┐
│附　計　算　書　　　　　　　　　　　　　  　│
├───────────┬──────────┤
│項　　　　　　　　　目│金　額（新台幣：元）│
├───────────┼──────────┤
│一、第二審裁判費　　　│776      　　　　   │
├───────────┼──────────┤
│二、第二審送達郵票費　│136　　　　　　　　 │
├───────────┼──────────┤
│合　　　　　　　　　計│912  　　　　　　　 │
└───────────┴──────────┘
